【裁判字號】    98,再易,48
【裁判日期】    980803
【裁判案由】    請求同意房屋重建
【裁判全文】
臺灣高等法院臺中分院民事裁定  98年度再易字第48號
再審聲請人  戊○○
再審聲請人  丙○○
再審聲請人  丁○○
再審聲請人  甲○○
再審相對人  南投縣竹山鎮農會
法定代理人  乙○○
上列當事人間請求同意房屋重建事件，再審聲請人對於中華民國
98年5月22日本院98年度再易字第31號確定裁定，聲請再審，本
院裁定如下：
      主  文
再審之聲請駁回。
再審聲請訴訟費用由聲請人負擔。
      理  由
一、按對於確定之裁定聲請再審，此有民事訴訟法第507條準用
    第496條第1項所列各款情形之一者為限。並依同法第50條第
    1項第4款規定，於訴狀中表明再審之理由，此為必備之程式
    。所謂表明再審理由，必須指明確定裁定有如何合於法定再
    審事由之具體情事，始為相當；倘僅泛言有何條款之再審理
    由，而無具體情事者，尚難謂已合法表明再審理由。如未表
    明再審理由，法院無庸命其補正，即得以其聲請不合法逕行
    駁回之。本件再審聲請人聲請再審，主張本院98年度再易字
    第31號確定裁定，有民事訴訟法第496條第1項第1款「適用
    法規顯有錯誤」及第12款「當事人發現同一訴訟標的在前已
    有確定判決或和解、調解或得使用該判決或和解、調解者」
    及第497條之再審事由，而對之聲請再審。惟查其聲請狀內
    表明之再審事由，無非說明其對於前訴訟程序裁判即本院85
    年度上更(一)字第33號請求同意房屋重建事件判決，最高法院
    87年度台上字第639號裁定之確定裁判，不服之理由。但對
    於原確定裁定即本院98年度再易字第31號確定裁定，究有如
    何合於民事訴訟法第496條第1項第1款及第12款之具體情事
    ，則未據敘明，依上開說明，其再審聲請為不合法。
二、又再審聲請人指本院98年度再易字第31號裁定，也有民事訴
    訟法第498條之再審事由云云。惟民事訴訟法第498條規定：
    「為判決基礎之裁判，如有前二條（即同法第496條、第497
    條）所定之情形者，得據以對該判決提起再審之訴。」而本
    院98年度再易字第31號裁定，並未引據任何裁判為其裁定之
    基礎，再審聲請人指其有民事訴訟法第498條之情事，已乏
    依據。其所指本院85年度上更(一)字第33號判決漏未斟酌本院
    83年度第807號已確定之判決，而有民事訴訟法第496條第1
    項第1款、第12款及第497條之情事等語，與本院98年度再易
    字第31號裁定無關，故聲請人指其有民事訴訟法第498條之
    情形亦屬無據，並此說明。
三、據上論結，本件再審之聲請為不合法，依民事訴訟法第507
    條、第502條第1項、第95條、第78條、第85條第1項前段，
    裁定如主文。
中    華    民    國    98    年    8     月    3     日
                民事第三庭    審判長法  官  陳照德
                                    法  官  朱  樑
                                    法  官  李平勳
以上正本係照原本作成。
不得抗告。
                                    書記官  茆亞民
中    華    民    國    98    年    8     月    3     日
                                                      Ｍ


司法院資訊處製作；財團法人民間司法改革基金會備份。
